【裁判字號】    98,易,3301
【裁判日期】    990226
【裁判案由】    竊盜
【裁判全文】
臺灣板橋地方法院刑事判決              98年度易字第3301號
公  訴  人  臺灣板橋地方法院檢察署檢察官
被      告  甲○○
上列被告因犯竊盜等案件，經檢察官提起公訴（98年度偵字第20
844 號），本院判決如下：
    主  文
甲○○犯如附表所示之罪，均累犯，各處如附表所示之刑。應執
行有期徒刑年陸月。
    事  實
一、甲○○前因(一)犯詐欺案件，經臺灣高等法院於民國92年8 月
    13日以92年度上易字第1521號刑事判決判處有期徒刑4 月確
    定，並於92年9 月15日易科罰金執行完畢（於本件附表編號
    1 至16、41等罪均構成累犯）。(二)又犯詐欺案件，經臺灣臺
    中地方法院以96年度中簡字第2371號刑事判決判處有期徒刑
    2 月15日，於96年11月22日確定，並於97年7 月7 日執行完
    畢（於本件附表編號6 、7 、10至40、42等罪均構成累犯）
    。(三)又犯加重竊盜案件，經本院於98年9 月30日以98年度易
    字第1479號刑事判決判處有期徒刑7 月，於98年10月26日確
    定（於98年11月3 日入監執行，現正執行中，於本件不構成
    累犯）。詎其猶不知悔改，基於為自己不法之所有意圖，分
    別於附表所示之時間、地點，以如附表所示以徒手打開號碼
    鎖或趁自行車未上鎖之際或持客觀上以對人之生命、身體、
    安全構成威脅，具有危險性可足供為兇器使用之斜口鉗1 支
    ，剪斷鐵鍊鎖之方式，分別竊取如附表所示之自行車得手後
    ，將其所竊得之自行車，在奇集集分類廣告網站上（http：
    //taipei.kijiji.com.tw）刊登商品出售廣告，並以其向雅
    虎奇摩拍賣網站申請之「ps 9900 」、「pw 9900 」、「zz
    mm001100」、「ss00000000」、「qqpp990099」、「ppoo99
    00」、「pz9900」、「ppff00 000000 」、「ppff9900」、
    「qqpp111000」、「pc990099」、「pn999000」、「mot990
    0 」、「zzmm990099」、「pc 001100 」、「pc00000000」
    、「vv999000」等帳號之電子郵件信箱作為買家聯絡之管道
    ，再以附表所示之價格出售予如附表所示不知情之張智雯等
    28人（張智雯等28人涉嫌故買贓物部分，另經臺灣板橋地方
    法院檢察署檢察官為不起訴處分）。嗣於98年5 月11日下午
    1 時50分許，甲○○因另涉竊盜案件，為警在臺北縣三重市
    ○○路106 號前查獲，始循線查知上情。
二、案經臺北市政府警察局中正第二分局報請臺灣板橋地方法院
    檢察署檢察官偵查起訴。
    理  由
壹、程序部分：
一、按被告以外之人於審判外之陳述，雖不符刑事訴訟法第159
    條之1 至第159 條之4 之規定，而經當事人於審判程序同意
    作為證據，法院審酌該言詞陳述或書面陳述作成時之情況，
    認為適當者，亦得為證據；當事人、代理人或辯護人於法院
    調查證據時，知有刑事訴訟法第159 條第1 項不得為證據之
    情形，而未於言詞辯論終結前聲明異議者，視為有前項之同
    意，刑事訴訟法第159 條之1 、第159 條之5 第1 項、第2
    項分別定有明文。經查，本判決下列所引用之證人張智雯、
    丁○○、劉兆龍、鍾汶娟、侯柏禎、林淑玲、葉家榛、戴賑
    倫、陳諺纓、徐風禾、郭容、林長華、蔡耀明、劉志祥、
    鄭毓璇、楊淑媚、林育良、魏銘宏、郭力夫、李亭燕、李建
    興、葉十榕、蘇美鈺、陳炘縕、劉穎榜、林于棟、龔志蘭、
    黃道成、許珮琪，以及證人即被害人乙○○、丙○○於審判
    外之陳述（包含書面陳述），檢察官及被告於本院準備程序
    中迄於言詞辯論終結前均未聲明異議。本院審酌上開證據資
    料製作時之情況，尚無違法不當及證明力明顯過低之瑕疵，
    亦認為以之作為證據應屬適當，故揆諸前開規定，爰依刑事
    訴訟法第159 條之5 規定，認上揭證據資料均有證據能力。
二、次按，本案認定事實所引用之文書證據，並無證據證明係公
    務員違背法定程序所取得，亦無刑事訴訟法第159 條之4 之
    顯有不可信之情況與不得作為證據之情形，本院斟酌本案卷
    內之證據並非非法取得，亦無證明力明顯過低之情形，且經
    本院於審判期日依法進行證據之調查、辯論，被告於訴訟上
    之程序權，已受保障，故上揭各該證據，亦均得採為證據。
三、本件起訴犯罪事實及起訴書附表所示被告竊取自行車明細，
    業經公訴人於本院99年1 月8 日準備程序及99年2 月8 日審
    判期日當庭補充更正為：（一）被告以起訴書附表價格出售
    給如附表所示不知情之張智雯等28人。（二）起訴書附表編
    號13：竊後處理方式欄出售金額更正為新臺幣（下同）600
    元（三）起訴書附表編號14：被竊財物更正為銀色自行車1
    輛，竊後處理方式欄出售金額更正為200 元。（四）起訴書
    附表編號28：竊得財物欄更正該部自行車之顏色為黑色。（
    五）起訴書附表編號31：犯罪時間更正為97年11月底。（六
    ）起訴書附表編號4 ：竊取方式更正為以解開密碼鎖之方式
    竊取，所犯法條更正為刑法第320 條第1 項。（七）起訴書
    附表編號3 ：犯罪地點更正為臺北市民生社區等情，有本院
    99年1 月8 日準備程序筆錄及99年2 月8 日審判筆錄在卷可
    按，合先敘明。
貳、實體部分：
一、上揭犯罪事實，業據被告甲○○於本院準備程序及審理中供
    認不諱，核與證人張智雯、劉兆龍、鍾汶娟、侯柏禎、林淑
    玲、葉家榛、戴賑倫、陳諺纓、郭容、林長華、蔡耀明、
    劉志祥、鄭毓璇、楊淑媚、林育良、魏銘宏、郭力夫、李亭
    燕、李建興、葉十榕、蘇美鈺、陳炘縕、劉穎榜、林于棟、
    龔志蘭、黃道成、許珮琪於警詢中之證述以及證人即被害人
    乙○○、丙○○於警詢中證述之情節大致相符，亦與證人丁
    ○○與本院審理時證述確實曾向被告購買5 輛自行車一節亦
    相符合（本院卷第51頁背面）。至於附表編號5 所示該次犯
    行，被告於警詢中供稱犯罪時間為97年4 月中旬某日凌晨等
    情（98年偵字第20844 號卷第19頁），惟被告於97年4 月4
    日即以入監服刑一節，亦有臺灣高等法院被告前案紀錄表在
    卷可按，參以證人丁○○於警詢中證述第3 次當面交貨係在
    97年4 月以新臺幣500 購買等情明確（98年偵字第20844 號
    卷第98頁），則應認該次被告竊盜犯行時間應係在97年4 月
    1 日至3 日間之某日。另被告於本院供述將附表編號5 、6
    、7 等3 輛自行車出售予證人丁○○之價格與警詢中所供述
    並不相符，而證人丁○○於本院審理時亦證述就購買價格不
    復記憶，惟參酌被告於警詢中所供述上揭3 部自行車出售價
    格均與證人丁○○於警詢中證述相符情形下，以被告於警詢
    中所供述為可採信，予以認定。又附表編號10所示犯行，起
    訴書附表原記載犯罪地點為臺北市○○區○○路4 段巷內，
    惟明顯與被告於警詢時所供述之臺北市○○區○○路58巷內
    不符，是應予更正。復有臺北市政府警察局中正第二分局偵
    辦甲○○涉嫌竊盜案職務報告、雅虎奇摩帳號「ps9900 」
    、「pw9900」、「zzmm001100」、「ss00000000」、「qqpp
    990099」、「ppoo9900」、「pz9900」、「ppff00000000」
    、「ppff9900」、「qqpp111000」、「pc990099」、「pn99
    9000」、「mot9900 」等號之申登資料及電子信箱列印資料
    及奇集集分類廣告網之列印資料、帳號交易對象、通聯紀錄
    各1 份、贓車蒐證照片即被告所竊取之自行車照片37張（卷
    內所附之附表編號3 至7 所示自行車照片，經證人丁○○於
    本院審理時證述照片所示此5 部自行車非購自被告等語明確
    ，故卷內所附此5 部自行車之照片不予列入，附此敘明），
    及扣押筆錄、扣押物品目錄表及扣押物之照片、贓物發還領
    據2 份及照片等在卷可憑，足認被告甲○○供述核與事實相
    符。從而，本案事證明確，被告所為如附表所示之竊盜犯行
    ，均堪以認定，應予依法論科。
二、論罪科刑
（一）按刑法第321 條第1 項第3 款之攜帶兇器竊盜罪，係以行
      為人攜帶兇器竊盜為其加重條件，此所謂兇器，其種類並
      無限制，凡客觀上足對人之生命、身體、安全構成威脅，
      具有危險性之兇器均屬之，且祇須行竊時攜帶此種具有危
      險性之兇器為已足，並不以攜帶之初有行兇之意圖為必要
      ，最高法院著有79年臺上字第5253號判例意旨可資參照。
      查本件被告持以行竊之斜口鉗，雖未扣案，惟既足以剪斷
      鐵鍊鎖，顯見該等工具質地堅硬，如持以行兇，在客觀上
      已足對他人之生命、身體構成威脅，具有危險性，自屬兇
      器甚明。是核被告甲○○所為如附表編號1 至4 、11、16
      、20、22、23、25、42所示犯行，均係犯刑法第320 條第
      1 項竊盜罪；所為如附表編號5 至10、12至15、17至19、
      21、24、26至41所示犯行，均係犯刑法第321 條第1 項第
      3 款之攜帶兇器竊盜罪。公訴人於本院審理時當庭表示如
      附表編號20犯行，所犯法條為刑法第321 條第1 項第3 款
      之加重竊盜罪，此部分顯與起訴書附表編號20所載被告係
      以解開密碼鎖鍊方式竊取自行車部分不符，顯係有誤，惟
      因基礎事實同一，爰變更起訴法條為刑法第320 條第1 項
      ，至於如附表編號4 部分之犯罪事實及所犯法條業經公訴
      人當庭更正，已如上述，此部分已無須變更起訴法條，附
      此指明。
（二）被告所為如附表所示11次竊盜（如附表編號1 至4 、11、
      16、20、22、23、25、42所示）及31次攜帶兇器竊盜（如
      附表編號5 至10、12至15、17至19、21、24、26至41所示
      ）之行為，犯意各別、行為互殊，應予分論併罰。
（三）被告前曾受有如事實欄一所載之犯罪科刑及執行情形，有
      臺灣高等法院被告前案紀錄表1 份在卷可考，被告於受有
      期徒刑之執行完畢後，5 年以內故意再犯有期徒刑以上之
      如附表所示之罪，均為累犯，均應依刑法第47條第1 項之
      規定，加重其刑。
（四）爰審酌被告正值青壯，卻不思循正當途徑以獲致財富，率
      爾以如附表所示竊取方式竊取他人之財物，造成自行車主
      財產上之損害，實非可取，且已有上開前科紀錄，素行不
      佳，惟念其犯後坦承犯行已有悔悟等一切情狀，分別量處
      如附表主文欄所示之刑，暨定其應執行之刑，以示儆懲。
（五）又被告所為如附表編號1 、2 所示2 次竊盜犯行時間均係
      在96年4 月24日以前，且所犯之刑法第320 條第1 項竊盜
      罪雖屬中華民國九十六年罪犯減刑條例第3 條所列各款限
      制減刑之罪，惟其宣告刑並未逾有期徒刑1 年6 月，均應
      依同條例第2 條第1 項第3 款之規定，均減輕其刑二分之
      一。
（六）至被告持以行竊之斜口鉗1 支，並未扣案，故不併予宣告
      沒收，附此敘明。
據上論斷，應依刑事訴訟法第299 條第1 項前段、第300 條，刑
法第320 條第1 項、第321 條第1 項第3 款、第47條第1 項、第
51條第5 款，中華民國九十六年罪犯減刑條例第2 條第1 項第3
款、第7 條，刑法施行法第1 條之1 第1 項、第2 項前段，判決
如主文。
本案經檢察官朱俊銘到庭執行職務。
中    華    民    國    99    年    2     月    26    日
                  刑事第十三庭    法  官    方鴻愷
以上正本證明與原本無異。
如不服本判決，應於送達後10日內敘明上訴理由，向本院提出上
訴狀，上訴於本院第二審合議庭 (應附繕本) 。其未敘述上訴理
由者，應於上訴期間屆滿後20日內向本院補提理由書「切勿逕送
上級法院」。
                                  書記官    江怡萱
中    華    民    國    99    年    3     月    4     日
附錄本案論罪科刑法條全文：
中華民國刑法第320 條
意圖為自己或第三人不法之所有，而竊取他人之動產者，為竊盜
罪，處5 年以下有期徒刑、拘役或5 百元以下罰金。
意圖為自己或第三人不法之利益，而竊佔他人之不動產者，依前
項之規定處斷。
前二項之未遂犯罰之。
中華民國刑法第321 條
犯竊盜罪而有左列情形之一者，處6 月以上、5 年以下有期徒刑
：
一、於夜間侵入住宅或有人居住之建築物、船艦或隱匿其內而犯
    之者。
二、毀越門扇、牆垣或其他安全設備而犯之者。
三、攜帶兇器而犯之者。
四、結夥三人以上而犯之者。
五、乘火災、水災或其他災害之際而犯之者。
六、在車站或埠頭而犯之者。
前項之未遂犯罰之。
附表：
┌─┬────┬────┬───┬──────┬───────┬───────┐
│編│犯罪時間│犯罪地點│被害人│竊得財物    │行竊方式      │主文          │
│號│        │        │      ├──────┼───────┼──┬────┤
│  │        │        │      │所得利益    │所犯法條      │罪名│宣告刑  │
├─┼────┼────┼───┼──────┼───────┼──┼────┤
│ 1│96年2 月│臺北縣三│不詳  │T-HORSE 紫紅│解開密碼鎖鍊  │竊盜│處有期徒│
│  │中旬凌晨│重市重陽│      │色自行車1 輛│              │    │刑月。│
│  │        │路4 段巷│      │            │              │    │減為有期│
│  │        │內      │      │            │              │    │徒刑壹月│
│  │        │        │      ├──────┼───────┤    │又拾伍日│
│  │        │        │      │以600 元之代│刑法第320 條第│    │。      │
│  │        │        │      │價售予張智雯│1 項          │    │        │
├─┼────┼────┼───┼──────┼───────┼──┼────┤
│ 2│96年2 月│臺北市松│不詳  │DERLAISY紅色│解開密碼鎖鍊  │竊盜│處有期徒│
│  │中旬凌晨│山區民生│      │自行車1 輛  │              │    │刑月。│
│  │        │東路4 段│      │            │              │    │減為有期│
│  │        │巷內    │      │            │              │    │徒刑壹月│
│  │        │        │      ├──────┼───────┤    │又拾伍日│
│  │        │        │      │以600 元之代│刑法第320 條第│    │。      │
│  │        │        │      │價售予張智雯│1 項          │    │        │
├─┼────┼────┼───┼──────┼───────┼──┼────┤
│ 3│96年11月│臺北市民│不詳  │GIANT 自行車│解開密碼鎖鍊  │竊盜│有期徒刑│
│  │初凌晨  │生社區某│      │1 輛        │              │    │月。  │
│  │        │處      │      ├──────┼───────┤    │        │
│  │        │        │      │以200 元之代│刑法第320 條第│    │        │
│  │        │        │      │價售予丁○○│1 項          │    │        │
├─┼────┼────┼───┼──────┼───────┼──┼────┤
│ 4│97年2 月│臺北市松│不詳  │不詳品牌自行│解開密碼鎖鍊  │竊盜│有期徒刑│
│  │底凌晨  │山區民生│      │車1 輛      │              │    │月。  │
│  │        │東路3 段│      ├──────┼───────┤    │        │
│  │        │巷內    │      │以1,000 元之│刑法第320 條第│    │        │
│  │        │        │      │代價售予蕭振│1 項          │    │        │
│  │        │        │      │元          │              │    │        │
├─┼────┼────┼───┼──────┼───────┼──┼────┤
│ 5│97年4 月│臺北市松│不詳  │GIANT 女用自│斜口鉗剪斷鎖鏈│攜帶│有期徒刑│
│  │1 至3 日│山區民生│      │行車1 輛    │              │兇器│柒月。  │
│  │間某日凌│東路5 段│      ├──────┼───────┤竊盜│        │
│  │晨（起訴│巷內    │      │以500 元之代│刑法第321 條第│    │        │
│  │書誤載為│        │      │價售予丁○○│1 項第3 款    │    │        │
│  │97年4 月│        │      │            │              │    │        │
│  │中旬，應│        │      │            │              │    │        │
│  │予更正）│        │      │            │              │    │        │
├─┼────┼────┼───┼──────┼───────┼──┼────┤
│ 6│97年7 月│臺北市松│不詳  │不詳品牌自行│斜口鉗剪斷鎖鏈│攜帶│有期徒刑│
│  │下旬凌晨│山區民生│      │車1 輛      │              │兇器│柒月。  │
│  │        │東路4 段│      ├──────┼───────┤竊盜│        │
│  │        │某巷內  │      │以500 元之代│刑法第321 條第│    │        │
│  │        │        │      │價售予丁○○│1 項第3 款    │    │        │
├─┼────┼────┼───┼──────┼───────┼──┼────┤
│ 7│97年8 月│臺北市松│不詳  │自行車1 輛  │斜口鉗剪斷鎖鏈│攜帶│有期徒刑│
│  │中旬凌晨│山區新中│      ├──────┼───────┤兇器│柒月。  │
│  │        │街巷內  │      │以1,000 元之│刑法第321 條第│竊盜│        │
│  │        │        │      │代價售予蕭振│1 項第3 款    │    │        │
│  │        │        │      │元          │              │    │        │
├─┼────┼────┼───┼──────┼───────┼──┼────┤
│ 8│96年11月│臺北市松│不詳  │PATRIOT白色 │斜口鉗剪斷鎖鏈│攜帶│有期徒刑│
│  │中旬凌晨│山區敦化│      │自行車1 輛  │              │兇器│柒月。  │
│  │        │北路199 │      │            │              │竊盜│        │
│  │        │巷內    │      │            │              │    │        │
│  │        │        │      ├──────┼───────┤    │        │
│  │        │        │      │以300 元之代│刑法第321 條第│    │        │
│  │        │        │      │價售予劉兆龍│1 項第3 款    │    │        │
├─┼────┼────┼───┼──────┼───────┼──┼────┤
│ 9│97年1 月│臺北市松│不詳  │SANDOLI 紅色│斜口鉗剪斷鎖鏈│攜帶│有期徒刑│
│  │中旬凌晨│山區民生│      │自行車1 輛  │              │兇器│柒月。  │
│  │        │東路3 段│      ├──────┼───────┤竊盜│        │
│  │        │巷內    │      │以700 元之代│刑法第321 條第│    │        │
│  │        │        │      │價售予鍾汶娟│1 項第3 款    │    │        │
├─┼────┼────┼───┼──────┼───────┼──┼────┤
│10│97年7 月│臺北市松│不詳  │GIANT 銀色自│斜口鉗剪斷鎖鏈│攜帶│有期徒刑│
│  │下旬凌晨│山區健康│      │行車1 輛    │              │兇器│柒月。  │
│  │        │路58巷內│      ├──────┼───────┤竊盜│        │
│  │        │（起訴書│      │以500 元之代│刑法第321 條第│    │        │
│  │        │誤載為健│      │價售予侯柏禎│1 項第3 款    │    │        │
│  │        │康路4 段│      │            │              │    │        │
│  │        │巷內，應│      │            │              │    │        │
│  │        │予更正）│      │            │              │    │        │
├─┼────┼────┼───┼──────┼───────┼──┼────┤
│11│97年8 月│臺北市松│不詳  │GIANT 白色自│解開密碼鎖鍊  │竊盜│有期徒刑│
│  │中旬凌晨│山區民生│      │行車1 輛    │              │    │月。  │
│  │        │東路4 段│      ├──────┼───────┤    │        │
│  │        │巷內    │      │以400 元之代│刑法第320 條第│    │        │
│  │        │        │      │價售予林淑玲│1 項          │    │        │
├─┼────┼────┼───┼──────┼───────┼──┼────┤
│12│97年8 月│臺北市松│不詳  │LUCKY 白色自│斜口鉗剪斷鎖鏈│攜帶│有期徒刑│
│  │中旬凌晨│山區民生│      │行車1 輛    │              │兇器│柒月。  │
│  │        │東路5 段│      ├──────┼───────┤竊盜│        │
│  │        │巷內    │      │以400 元之代│刑法第321 條第│    │        │
│  │        │        │      │價售予林淑玲│1 項第3 款    │    │        │
├─┼────┼────┼───┼──────┼───────┼──┼────┤
│13│97年8 月│臺北市松│不詳  │TONMING 銀色│斜口鉗剪斷鎖鏈│攜帶│有期徒刑│
│  │中旬凌晨│山區新中│      │自行車1 輛  │              │兇器│柒月。  │
│  │        │街      │      ├──────┼───────┤竊盜│        │
│  │        │        │      │以600 元之代│刑法第321 條第│    │        │
│  │        │        │      │價售予葉家榛│1 項第3 款    │    │        │
├─┼────┼────┼───┼──────┼───────┼──┼────┤
│14│97年8 月│臺北市松│不詳  │T-HORSE 銀色│斜口鉗剪斷鎖鏈│攜帶│有期徒刑│
│  │中旬凌晨│山區新中│      │自行車1 輛  │              │兇器│柒月。  │
│  │        │街      │      ├──────┼───────┤竊盜│        │
│  │        │        │      │以200 元之代│刑法第321 條第│    │        │
│  │        │        │      │價售予葉家榛│1 項第3 款    │    │        │
├─┼────┼────┼───┼──────┼───────┼──┼────┤
│15│97年8 月│臺北市松│不詳  │無標誌廠牌白│斜口鉗剪斷鎖鏈│攜帶│有期徒刑│
│  │中旬凌晨│山區延壽│      │色自行車1 輛│              │兇器│柒月。  │
│  │        │街介壽國│      ├──────┼───────┤竊盜│        │
│  │        │中旁    │      │以400 元之代│刑法第321 條第│    │        │
│  │        │        │      │價售予戴賑倫│1 項第3 款    │    │        │
├─┼────┼────┼───┼──────┼───────┼──┼────┤
│16│97年8 月│臺北市松│不詳  │GIANT 銀色自│解開密碼鎖鍊  │竊盜│有期徒刑│
│  │下旬凌晨│山區民權│      │行車1 輛    │              │    │月。  │
│  │        │東路5 段│      ├──────┼───────┤    │        │
│  │        │巷內    │      │以400 元之代│刑法第320 條第│    │        │
│  │        │        │      │價售予陳諺纓│1 項          │    │        │
├─┼────┼────┼───┼──────┼───────┼──┼────┤
│17│97年9 月│臺北市松│不詳  │無標誌廠牌銀│斜口鉗剪斷鎖鏈│攜帶│有期徒刑│
│  │下旬凌晨│山區延壽│      │色自行車1 輛│              │兇器│柒月。  │
│  │        │街介壽國│      ├──────┼───────┤竊盜│        │
│  │        │中旁    │      │以750 元之代│刑法第321 條第│    │        │
│  │        │        │      │價售予郭容│1 項第3 款    │    │        │
├─┼────┼────┼───┼──────┼───────┼──┼────┤
│18│97年9 月│臺北市松│不詳  │TOP BIKE粉紅│斜口鉗剪斷鎖鏈│攜帶│有期徒刑│
│  │下旬凌晨│山區健康│      │色行車1 輛  │              │兇器│柒月。  │
│  │        │路與三民│      ├──────┼───────┤竊盜│        │
│  │        │路口    │      │以900 元之代│刑法第321 條第│    │        │
│  │        │        │      │價售予林長華│1 項第3 款    │    │        │
├─┼────┼────┼───┼──────┼───────┼──┼────┤
│19│97年9 月│臺北市松│不詳  │KHS 白色自行│斜口鉗剪斷鎖鏈│攜帶│有期徒刑│
│  │下旬上午│山區民生│      │車1 輛      │              │兇器│柒月。  │
│  │        │東路4 段│      ├──────┼───────┤竊盜│        │
│  │        │巷內    │      │以600 元之代│刑法第321 條第│    │        │
│  │        │        │      │價售予蔡耀明│1 項第3 款    │    │        │
├─┼────┼────┼───┼──────┼───────┼──┼────┤
│20│97年10月│臺北市松│不詳  │GIANT 白色自│解開密碼鎖鍊  │竊盜│有期徒刑│
│  │中旬凌晨│山區民生│      │行車1 輛    │              │    │月。  │
│  │        │東路5 段│      ├──────┼───────┤    │        │
│  │        │巷內    │      │以400 元之代│刑法第320 條第│    │        │
│  │        │        │      │價售予蔡耀明│1 項          │    │        │
├─┼────┼────┼───┼──────┼───────┼──┼────┤
│21│97年11月│臺北市松│不詳  │JHK 白色自行│斜口鉗剪斷鎖鏈│攜帶│有期徒刑│
│  │中旬凌晨│山區民生│      │車1 輛      │              │兇器│柒月。  │
│  │        │東路3 段│      ├──────┼───────┤竊盜│        │
│  │        │巷內    │      │以400 元之代│刑法第321 條第│    │        │
│  │        │        │      │價售予蔡耀明│1 項第3 款    │    │        │
├─┼────┼────┼───┼──────┼───────┼──┼────┤
│22│97年12月│臺北市松│不詳  │PATRIOT 白色│解開密碼鎖鍊  │竊盜│有期徒刑│
│  │上旬凌晨│山區光復│      │自行車1 輛  │              │    │月。  │
│  │        │南路與健│      ├──────┼───────┤    │        │
│  │        │康路口  │      │以600 元之代│刑法第320 條第│    │        │
│  │        │        │      │價售予蔡耀明│1 項          │    │        │
├─┼────┼────┼───┼──────┼───────┼──┼────┤
│23│97年10月│臺北市松│不詳  │GIANT 黃色自│未上鎖        │竊盜│有期徒刑│
│  │上旬清晨│山區南京│      │行車1 輛    │              │    │月。  │
│  │        │東路捷運│      ├──────┼───────┤    │        │
│  │        │站前    │      │以500 元之代│刑法第320 條第│    │        │
│  │        │        │      │價售予劉志祥│1 項          │    │        │
├─┼────┼────┼───┼──────┼───────┼──┼────┤
│24│97年10月│臺北市松│不詳  │JHK 白色自行│斜口鉗剪斷鎖鏈│攜帶│有期徒刑│
│  │中旬凌晨│山區民生│      │車1 輛      │              │兇器│柒月。  │
│  │        │東路5 段│      ├──────┼───────┤竊盜│        │
│  │        │與新中街│      │以400 元之代│刑法第321 條第│    │        │
│  │        │口      │      │價售予劉志祥│1 項第3 款    │    │        │
├─┼────┼────┼───┼──────┼───────┼──┼────┤
│25│97年10月│臺北市松│不詳  │GIANT 白色自│解開密碼鎖鍊  │竊盜│有期徒刑│
│  │下旬凌晨│山區民生│      │行車1 輛    │              │    │月。  │
│  │        │東路5 段│      ├──────┼───────┤    │        │
│  │        │與新中街│      │以600 元之代│刑法第320 條第│    │        │
│  │        │口      │      │價售予鄭毓璇│1 項          │    │        │
├─┼────┼────┼───┼──────┼───────┼──┼────┤
│26│97年11月│臺北市松│不詳  │MERIDA香檳色│斜口鉗剪斷鎖鏈│攜帶│有期徒刑│
│  │中旬凌晨│山區民權│      │自行車1 輛  │              │兇器│柒月。  │
│  │        │東路4 段│      ├──────┼───────┤竊盜│        │
│  │        │與新中街│      │以800 元之代│刑法第321 條第│    │        │
│  │        │口      │      │價售予楊淑媚│1 項第3 款    │    │        │
├─┼────┼────┼───┼──────┼───────┼──┼────┤
│27│97年12月│臺北市松│不詳  │MERIDA淺藍色│斜口鉗剪斷鎖鏈│攜帶│有期徒刑│
│  │上旬凌晨│山區民生│      │自行車1 輛  │              │兇器│柒月。  │
│  │        │東路4 段│      ├──────┼───────┤竊盜│        │
│  │        │巷內    │      │以1,000 元之│刑法第321 條第│    │        │
│  │        │        │      │代價售予林育│1 項第3 款    │    │        │
│  │        │        │      │良          │              │    │        │
├─┼────┼────┼───┼──────┼───────┼──┼────┤
│28│97年12月│臺北市松│乙○○│DUNLOP黑色自│斜口鉗剪斷鎖鏈│攜帶│有期徒刑│
│  │中旬凌晨│山區民生│（已發│行車1 輛    │              │兇器│柒月。  │
│  │        │東路3 段│還）  ├──────┼───────┤竊盜│        │
│  │        │巷內    │      │以1,000 元之│刑法第321 條第│    │        │
│  │        │        │      │代價售予魏銘│1 項第3 款    │    │        │
│  │        │        │      │宏          │              │    │        │
├─┼────┼────┼───┼──────┼───────┼──┼────┤
│29│97年12月│臺北市松│不詳  │GIANT 銀黑色│斜口鉗剪斷鎖鏈│攜帶│有期徒刑│
│  │中旬凌晨│山區民生│      │自行車1 輛  │              │兇器│柒月。  │
│  │        │東路3 段│      ├──────┼───────┤竊盜│        │
│  │        │巷內    │      │以1,200 元之│刑法第321 條第│    │        │
│  │        │        │      │代價售予郭力│1 項第3 款    │    │        │
│  │        │        │      │夫          │              │    │        │
├─┼────┼────┼───┼──────┼───────┼──┼────┤
│30│97年12月│臺北市松│不詳  │GIANT 淺黃色│斜口鉗剪斷鎖鏈│攜帶│有期徒刑│
│  │中旬凌晨│山區健康│      │自行車1 輛  │              │兇器│柒月。  │
│  │        │路      │      ├──────┼───────┤竊盜│        │
│  │        │        │      │以1,000 元之│刑法第321 條第│    │        │
│  │        │        │      │代價售予李亭│1 項第3 款    │    │        │
│  │        │        │      │燕          │              │    │        │
├─┼────┼────┼───┼──────┼───────┼──┼────┤
│31│97年11月│臺北市松│丙○○│GIANT 黃色自│斜口鉗剪斷鎖鏈│攜帶│有期徒刑│
│  │底      │山區民生│（已發│行車1 輛    │              │兇器│柒月。  │
│  │        │東路3 段│還）  ├──────┼───────┤竊盜│        │
│  │        │巷內    │      │以6,000 元之│刑法第321 條第│    │        │
│  │        │        │      │代價售予李建│1 項第3 款    │    │        │
│  │        │        │      │興          │              │    │        │
├─┼────┼────┼───┼──────┼───────┼──┼────┤
│32│98年1 月│臺北市松│不詳  │SANDOLI 紫色│斜口鉗剪斷鎖鏈│攜帶│有期徒刑│
│  │中旬凌晨│山區民生│      │自行車1 輛  │              │兇器│柒月。  │
│  │        │東路4 段│      ├──────┼───────┤竊盜│        │
│  │        │巷內    │      │以800 元之代│刑法第321 條第│    │        │
│  │        │        │      │價售予葉十榕│1 項第3 款    │    │        │
├─┼────┼────┼───┼──────┼───────┼──┼────┤
│33│98年1 月│臺北市松│不詳  │GIANT 藍白色│斜口鉗剪斷鎖鏈│攜帶│有期徒刑│
│  │中旬凌晨│山區民生│      │自行車1 輛  │              │兇器│柒月。  │
│  │        │東路4 段│      ├──────┼───────┤竊盜│        │
│  │        │巷內    │      │以800 元之代│刑法第321 條第│    │        │
│  │        │        │      │價售予葉十榕│1 項第3 款    │    │        │
├─┼────┼────┼───┼──────┼───────┼──┼────┤
│34│98年1 月│臺北市松│不詳  │GIANT 銀色自│斜口鉗剪斷鎖鏈│攜帶│有期徒刑│
│  │中旬凌晨│山區民權│      │行車1 輛    │              │兇器│柒月。  │
│  │        │東路4 段│      ├──────┼───────┤竊盜│        │
│  │        │與新中街│      │以800 元之代│刑法第321 條第│    │        │
│  │        │口      │      │價售予葉十榕│1 項第3 款    │    │        │
├─┼────┼────┼───┼──────┼───────┼──┼────┤
│35│98年2 月│臺北市松│不詳  │JASPER銀色自│斜口鉗剪斷鎖鏈│攜帶│有期徒刑│
│  │上旬上午│山區南京│      │行車1 輛    │              │兇器│柒月。  │
│  │        │東路5 段│      ├──────┼───────┤竊盜│        │
│  │        │59巷內  │      │以500 元之代│刑法第321 條第│    │        │
│  │        │        │      │價售予葉十榕│1 項第3 款    │    │        │
├─┼────┼────┼───┼──────┼───────┼──┼────┤
│36│98年1 月│臺北市松│不詳  │WKT 銀色自行│斜口鉗剪斷鎖鏈│攜帶│有期徒刑│
│  │下旬凌晨│山區南京│      │車1 輛      │              │兇器│柒月。  │
│  │        │東路5 段│      ├──────┼───────┤竊盜│        │
│  │        │123 巷內│      │以250 元之代│刑法第321 條第│    │        │
│  │        │        │      │價售予蘇美鈺│1 項第3 款    │    │        │
├─┼────┼────┼───┼──────┼───────┼──┼────┤
│37│98年2 月│臺北市松│不詳  │無標誌廠牌藍│斜口鉗剪斷鎖鏈│攜帶│有期徒刑│
│  │中旬凌晨│山區民生│      │色自行車1 輛│              │兇器│柒月。  │
│  │        │東路4 段│      ├──────┼───────┤竊盜│        │
│  │        │55巷內  │      │以900 元之代│刑法第321 條第│    │        │
│  │        │        │      │價售予陳炘縕│1 項第3 款    │    │        │
│  │        │        │      │            │              │    │        │
├─┼────┼────┼───┼──────┼───────┼──┼────┤
│38│98年2 月│臺北市松│不詳  │GIANT 紅色自│斜口鉗剪斷鎖鏈│攜帶│有期徒刑│
│  │中旬中午│山區延壽│      │行車1 輛    │              │兇器│柒月。  │
│  │        │街介壽國│      ├──────┼───────┤竊盜│        │
│  │        │中旁    │      │以500 元之代│刑法第321 條第│    │        │
│  │        │        │      │價售予劉穎榜│1 項第3 款    │    │        │
├─┼────┼────┼───┼──────┼───────┼──┼────┤
│39│98年2 月│臺北市松│不詳  │Redbud淺藍色│斜口鉗剪斷鎖鏈│攜帶│有期徒刑│
│  │下旬凌晨│山區新中│      │自行車1 輛  │              │兇器│柒月。  │
│  │        │街      │      ├──────┼───────┤竊盜│        │
│  │        │        │      │以1,000 元之│刑法第321 條第│    │        │
│  │        │        │      │代價售予林于│1 項第3 款    │    │        │
│  │        │        │      │棟          │              │    │        │
├─┼────┼────┼───┼──────┼───────┼──┼────┤
│40│98年2 月│臺北市中│不詳  │MERIDA香檳色│斜口鉗剪斷鎖鏈│攜帶│有期徒刑│
│  │上旬凌晨│山區松江│      │自行車1 輛  │              │兇器│柒月。  │
│  │        │路與民權│      ├──────┼───────┤竊盜│        │
│  │        │東路口  │      │以500 元之代│刑法第321 條第│    │        │
│  │        │        │      │價售予龔志蘭│1 項第3 款    │    │        │
│  │        │        │      │            │              │    │        │
├─┼────┼────┼───┼──────┼───────┼──┼────┤
│41│97年3 月│臺北市大│不詳  │T-HORSE 藍色│斜口鉗剪斷鎖鏈│攜帶│有期徒刑│
│  │上旬凌晨│安區基隆│      │自行車1 輛  │              │兇器│柒月。  │
│  │        │路與八德│      ├──────┼───────┤竊盜│        │
│  │        │路口    │      │以550 元之代│刑法第321 條第│    │        │
│  │        │        │      │價售予黃道成│1 項第3 款    │    │        │
├─┼────┼────┼───┼──────┼───────┼──┼────┤
│42│98年3 月│臺北市松│不詳  │THE DOG 白色│解開密碼鎖鍊  │竊盜│有期徒刑│
│  │上旬凌晨│山區民生│      │自行車1 輛  │              │    │月。  │
│  │        │東路5 段│      ├──────┼───────┤    │        │
│  │        │與三民路│      │以800 元之代│刑法第320條第1│    │        │
│  │        │口      │      │價售予許珮琪│項            │    │        │
└─┴────┴────┴───┴──────┴───────┴──┴────┘

司法院資訊處製作；財團法人民間司法改革基金會備份。
